【裁判字號】    95,保險小上,1
【裁判日期】    950427
【裁判案由】    返還保險費
【裁判全文】
臺灣臺北地方法院民事裁定           95年度保險小上字第1號
上  訴  人  甲○○
被  上訴人  中央信託局股份有限公司
法定代理人  乙○○
上列當事人間請求返還保險金事件，上訴人對於中華民國94年11
月30日本院臺北簡易庭94年度北保險小字第八號第一審小額民事
判決，提起上訴，本院裁定如下：
    主   文
上訴駁回。
第二審訴訟費用新台幣壹仟伍佰元由上訴人負擔。
    理   由
一、就小額訴訟事件提起上訴，民事訴訟法訂有相關之規定，該
    相關內容已附錄於原審判決書第三頁。
    按民事訴訟法第436條之28條規定，當事人於第二審程序
      不得提出新攻擊或防禦方法。又對於小額程序之第一審裁
      判之上訴，非以其違背法令為理由，不得為之；又提起上
      訴，上訴狀內應記載上訴理由，表明原判決所違背之法令
      及其具體內容，暨依訴訟資料合於該違背法令之具體事實
      ，民事訴訟法第436條之24第2項、第436條之25分別定有
      明文。
    且所謂違背法令，依同法第436條之32第2項準用第468條
      、及第469條第1款至第5款規定，即依同法第468條規定，
      判決不適用法規或適用不當者，為違背法令；依同法第
      469條規定，判決有該條所列第1款至第5款情形之一者，
      為當然違背法令。
    是當事人提起上訴，如以同法第469條所列第1至5款為理
      由時，其上訴狀或理由書應表明該判決有合於各該條款規
      定情形之具體內容，及係依何訴訟資料合於該違背法令之
      具體事實。如依同法第468條規定，以原判決有不適用法
      規或適用法規不當為理由時，其上訴狀或理由書應表明該
      判決所違背之法令條項，或有關判例、解釋字號，或成文
      法以外之習慣或法理等及其具體內容，暨係依何訴訟資料
      合於該違背法令之具體事實。
    上訴狀或理由書如未依上述方式表明，或其所表明者顯與上
    開法條規定不合時，即難認為已合法表明上訴理由，其上訴
    自非合法，最高法院71年台上字第314號著有判例可資參照
    。
二、本件上訴意旨略以：原中央信託局人壽保險處業務員並未告
    知訂約時要健康告知，上訴人於91年12月26日投保後，即無
    法聯繫原招攬保險之業務員，92年7月1日該保險處改為民營
    ，亦未告知上訴人，否則上訴人當要求退保，上訴人93年03
    月01日住院3日請求理賠3000元，隨即於94年4月20日遭被上
    訴人解約，肇因於被上訴人業務人員並未善盡說明義務等事
    實，請求傳訊原招攬保險業務員等語。
三、經查，本件上訴人對於小額程序之第一審判決提起上訴，惟
    核其上訴理由狀所載內容，係提出新攻擊防禦方法，就原審
    法官取捨證據、認定事實之職權行使，並未指摘其為不當，
    ，亦未具體說明原審有何不適用法規或適用法規不當之情形
    ，並揭示該法規之條項或其內容，及合於民事訴訟法第469
    條所列各款之事實，自難認對該判決之如何違背法令已有具
    體之指摘，揆諸前揭說明，應認其上訴為不合法，應予駁回
    。
四、上訴人應負擔之第二審訴訟費用額確定為新台幣1,500元。
五、據上論結，本件上訴為不合法。爰依民事訴訟法第436條之
    32第1項、第2項、第444條第1項前段、第436條之19第1項、
    第95條、第78條，裁定如主文。
中    華    民    國    95    年    4     月    27    日
        刑事第五庭    審判長法  官  翁昭蓉
                            法  官  陶亞琴
                            法  官  陳心弘
 中    華    民    國    95    年    4     月    27    日
                            書記官  許博為


司法院資訊處製作；財團法人民間司法改革基金會備份。
